# 求助陈版，互联网企业之间【内容资讯版权免费授权】这种是属于的视同销售？

提问人：w-inds1314 时间：2019-11-22 06:30:18
求助陈版，互联网平台之间的内容资讯（文章之类），双方免费授权转载，实现内容互换，是否属于视同销售？我理解会计上应该是不用做收入、采购的处理，因为都是免费的。但是在增值税以及所得税上是否要做视同销售的会计处理呢？

回答人：chenyiwei
会计上参照《讲解 2010 》P230～ 231 对广告企业之间互换广告服务的规定处理。如下：
此外，在实务中，企业向其顾客提供广告服务以换取该顾客向其提供广告服务的，这样的易货交易只有在所交换的广告服务不相同或相似、而且符合收入确认条件时，才能确认收入。该收入通常无法用所收到广告服务的公允价值进行可靠计量，因此应采用所提供广告服务的公允价值进行计量。企业只有参照其通过收现等方式向顾客提供广告服务这样的易货交易而且该非易货交易同时满足规定条件时，才能认定为其在易货交易中提供广告服务的公允价值是能够可靠计量的，这里所指非易货交易应满足的规定条件包括：①该非易货交易中的广告与易货交易中的广告相同或相似；② 该非易货交易应经常发生；③ 该非易货交易和提供相同或相似广告的易货交易相比，应代表绝大多数交易和金额的情况；④ 该非易货交易收取的是现金和（或）其他形式的公允价值是能够可靠计量的对价（如上市证券、非货币性资产和其他服务）；⑤ 该非易货交易涉及的顾客和易货交易涉及的顾客不相同。
税务问题建议咨询税务专业人士意见。个人理解仍需视同一笔销售和一笔采购业务分别进行税务处理。